臺灣高等法院民事裁定
109年度抗字第1575號
抗  告  人  簡靖航




上列抗告人因與相對人楊智群間清償票款事件提出異議，對於中
華民國109年10月12日臺灣臺北地方法院109年度執事聲字第213
號裁定提起抗告，本院裁定如下：
    主  文
抗告駁回。
抗告費用由抗告人負擔。
    理  由
一、抗告人抗告意旨略以：伊在「民事聲請調查債務人財產狀」
    、「民事委任狀」、「民事異議狀」上均記載伊之送達代收
    人、訴訟代理人為張驊（住○○市○○區○○路000號4樓之5），
    惟原法院於民國109年5月7日所為109年度司執字第46814號
    裁定（下稱系爭裁定）卻向伊之住所送達，嗣經伊之訴訟代
    理人於109年9月3日親洽原法院詢問後始知上情。系爭裁定
    未向伊指定之送達代收人張驊送達，違反民事訴訟法第133
    條規定，程序上有重大瑕疵，依同法第163條規定，伊提出
    異議之期間末日應為同年9月13日，故伊於同年9月3日向原
    法院提出異議，仍在法定期間內，原法院以伊逾期提出異議
    ，於法不合為由，裁定駁回伊之異議，顯屬不當，爰聲明廢
    棄原裁定云云。另依民事訴訟法第240條之4第1項前段規定
    ，當事人對於司法事務官處理事件所為之終局處分，得於處
    分送達後10日之不變期間內，以書狀向司法事務官提出異議
    。
二、按當事人經指定送達代收人，向受訴法院陳明者，依民事訴
    訟法第133條第1項規定，固應向該代收人為送達，但向該當
    事人為送達既於該當事人並無不利，即非法所不許（最高法
    院105年度台抗字第64號裁定意旨參照）。當事人指定送達
    代收人者，其本人並未喪失收受送達之權限。又送達於住、
    居所，事務所或營業所，不獲會晤應受送達人者，得將文書
    付與有辨別事理能力之同居人或受僱人，同法第137條第1項
    定有明定。依此規定，將文書付與應受送達人之同居人或受
    僱人者，即為合法送達。至該同居人或受僱人何時將文書轉
    交應受送達人，對已生之合法送達效力不生影響。而當事人
    之訴訟能力不因委任訴訟代理人而喪失，仍得自為訴訟行為
    而收受訴訟文書之送達，且向當事人本人為送達，於該當事
    人既無不利，即應認已生送達之效力（最高法院107年度台
    抗字第739號、87年度台抗字第661號裁定參照）。
三、查抗告人對相對人聲請清償票款執行事件（按執行債權額為
    100萬元及利息），經原法院以系爭裁定移送於臺灣花蓮地
    方法院管轄，系爭裁定已於109年5月11日送達於抗告人設在
    新竹縣○○市○○○路00○0號5樓之住所，因不獲會晤抗告人本人
    ，而將系爭裁定交付與該處蔚藍海公寓大廈管理委員會之管
    理員林天來簽收（見原法院司執卷13頁）。依前開說明，系
    爭裁定已於109年5月11日發生合法送達之效力，至上開管理
    員何時將系爭裁定轉交與抗告人，對已發生之送達效力不生
    影響。雖抗告人陳稱伊已指定送達代收人及委任訴訟代理人
    張驊，原法院未向其送達，不生合法送達效力云云；惟當事
    人之訴訟能力不因委任訴訟代理人而喪失，仍得自為訴訟行
    為而收受訴訟文書之送達，且系爭裁定向抗告人本人為送達
    ，於抗告人並無不利，應認已生送達之效力。抗告人對系爭
    裁定提出異議，應自系爭裁定送達之翌日即109年5月12日起
    算10日內為之，扣除抗告人之住所設在新竹縣竹北市在途期
    間4日，其得提出異議之期間已於109年5月25日屆滿，抗告
    人遲至同年9月3日，始向原法院提出民事抗告狀（見原法院
    執事聲卷13頁。應視為抗告人係提出異議），已逾10日之不
    變期間，其提出異議自非合法。原法院因認抗告人對系爭裁
    定提出異議已逾法定不變期間，異議不合法，裁定駁回其異
    議，並無不合。抗告意旨指摘原裁定不當，聲明廢棄，為無
    理由。
四、據上論結，本件抗告為無理由，爰裁定如主文。
中　　華　　民　　國　　109 　年　　12　　月　　28　　日
                  民事第二十庭  
                        審判長法  官  周祖民
                              法  官  林玉蕙
                              法  官  鄭威莉
正本係照原本作成。
不得再抗告。
中　　華　　民　　國　　109 　年　　12　　月　　28　　日
　　　　　　　　　　　　　    書記官  楊璧華